臺灣高雄地方法院刑事判決　　　　　　　96年度交訴字第28號
公　訴　人　臺灣高雄地方法院檢察署檢察官
被　　　告　乙○○
上列被告因業務過失致死案件，經檢察官提起公訴（96年度調偵
字第80號），被告於準備程序就被訴事實為有罪之陳述，本院合
議庭裁定由受命法官依簡式審判程序獨任審理，判決如下：
    主    文
乙○○從事業務之人，因業務上之過失致人於死，處有期徒刑陸
月，如易科罰金，以新台幣壹仟元折算壹日。緩刑年。
    事    實
一、乙○○以駕駛營業用曳引大貨車為業，為從事駕駛業務之人
    。民國95年11月10日上午6 時38分許，乙○○駕駛車牌號碼
    151-HS號營業用曳引大貨車載運砂石，沿高雄縣旗山鎮○○
    路○段由北往南方向行駛，嗣行經該路段與延平一路交岔路
    口，欲右轉進入延平一路（即省道台3 線往內門方向）時，
    本應注意轉彎車應讓直行車先行，且應隨時注意車前狀況，
    並隨時採取必要之安全措施，而當時又無不能注意之情形，
    竟疏於注意及此，貿然右轉，適有鍾天順亦騎乘腳踏車沿同
    路段同向行駛至該處，準備直行通過該路口至對面時，遭乙
    ○○所駕駛之曳引大貨車右前車輪撞及，鍾天順當場人、車
    倒地，受有左大腿裂傷致大出血等傷害。嗣經警方據報趕至
    現場，乙○○在警方未發現肇事者前，即主動上前表示身分
    並說明肇事經過，然鐘天順經送醫急救，仍因上述傷害引起
    出血性休克，於送到醫院前死亡。
二、案經高雄縣政府警察局旗山分局移送臺灣高雄地方法院檢察
    署檢察官偵查起訴。
    理    由
一、按被告所犯係死刑、無期徒刑、最輕本刑為3 年以上有期徒
    刑以外之罪，其於準備程序就前揭被訴事實為有罪之陳述，
    經受命法官告知簡式審判程序之旨，並聽取被告與公訴人之
    意見後，本院認無不得或不宜改依簡式審判程序進行之處，
    爰依刑事訴訟法第273 條之1 第1 項、第284 條之1 ，裁定
    本件由受命法官獨任進行簡式審判程序，合先敘明。
二、檢察官、被告於本院準備及審理程序，對起訴書所載證據清
    單所列證據方法之證據能力，均不爭執，表示同意作為證據
    ；且就其於警詢、檢察官偵訊時之陳述，亦表示無意見等語
    （參本院卷第27、37頁）。上揭事實，業據被告於本院審理
    時坦承不諱，並有道路交通事故現場圖、道路交通事故調查
    報告表(一)、(二)各1 份、道路交通事故現場蒐證相片20紙附卷
    可稽。又被害人鍾天順確因本件車禍，受有如犯罪事實欄所
    示之傷害，並於送至醫院之前死亡之事實，亦有臺灣高雄地
    方法院檢察署驗斷書、相驗屍體證明書及旗山醫院病人死亡
    通知單各1 份附相驗卷可參。按汽車行駛時，轉彎車應讓直
    行車先行；駕駛人應注意車前狀況，並隨時採取必要之安全
    措施，此為道路交通安全規則第102 條第7 款、第94條第3
    項定有明文，上開道路交通規定係一般汽車駕駛人所應注意
    並確實遵守之事項，被告既考領有職業聯結車之駕駛執照，
    復為營業用曳引大貨車駕駛，有卷附被告駕駛執照、行車執
    照影本可憑，自應確實注意並遵守之，而肇事當時天候晴朗
    、白日視線良好，業經被告於警詢自承，且有現場照片在卷
    可稽，依其智識、能力，復無不能注意之情事，詎被告竟疏
    未注意於是時同時穿越該交叉路口被害人所騎乘之腳踏車，
    因而肇事致被害人受創死亡，其有過失，灼然甚明。又被害
    人確因本件車禍受有左大腿裂傷致大出血性休克之傷害，經
    送醫於到院前死亡等情，有臺灣高雄地方法院察署檢察官督
    同法醫師相驗明確，製有勘驗筆錄、相驗屍體證明書、鑑定
    驗斷書各1 紙附卷可稽，是被告未盡前開注意義務與被害人
    死亡結果間，顯有相當因果關係，被告當難辭其業務上過失
    致死之刑責。綜上所述，本件事證明確，被告之犯行，堪以
    認定。
三、按刑法第276 條第2 項業務上過失致人於死罪，以行為人之
    過失，係基於業務上行為而發生者為限，而所謂業務，係指
    個人基於其社會地位繼續反覆所執行之事務，包括主要業務
    及其附隨之準備工作與輔助事務在內。本件被告被告考領有
    職業聯結車駕駛執照，平時以駕駛曳引大貨車為業，業據其
    供明在卷，係從事駕駛業務之人，核其於載運砂石駕車業務
    上肇事致被害人鍾天順死亡，所為係犯刑法第276 條第2 項
    之業務過失致人於死罪。被告於肇事後未被有偵查犯罪職權
    之機關或公務員發覺前，即主動向據報到場處理之高雄縣政
    府警察局旗山分局車禍處理小組警員坦承肇事，有旗山分局
    道路交通事故自首情形紀錄表1 紙附卷可參，是被告係對於
    未被發覺之罪自首而接受裁判，已符合自首之規定，應依刑
    法第62條前段規定減輕其刑。爰審酌被告為一職業駕駛人，
    對於行駛道路更需有高於一般人之注意，故其業務上駕車過
    失致人於死，固屬不該，惟念其一時疏於注意而肇事，且於
    警、偵、審均坦承犯行，本件為自首，事後與被害人家屬積
    極達成和解，已賠償付清被害人家屬新臺幣300 萬元，有告
    訴人於本院審理中陳明在卷（參本院卷第17頁）等一切情狀
    ，爰量處如主文所示之刑，並參酌本案情節、被告國中畢業
    、家境小康，諭知易科罰金之折算標準以新台幣1 千元折算
    1 日，以資懲儆。末按被告前未曾刑之宣告前科，有臺灣高
    等法院被告前案紀錄表1 份在卷可按，其因一時失慮偶罹刑
    典，犯後已知錯，並表悔意，告訴人及檢察官就上開處刑宣
    告緩刑，給被告自新機會，表示無意見，本院認被告經此偵
    、審程序及刑之宣告，當知所警惕，信無再犯之虞，上開宣
    告之刑以暫不執行為適當，併諭知緩刑3 年，以勵自新。
據上論斷，應依刑事訴訟法第273 條之1 第1 項、第284 條之1
、第299 條第1 項前段，刑法第276 條第2 項、第62條前段、第
41條第1 項前段、第74條第1 項第1 款，刑法施行法第1 條之1
，判決如主文。
本案經檢察官甲○○到庭執行職務。
中　　華　　民　　國　　96　　年　　3 　　月　　26　　日
                    交通法庭  法  官  李昆南
以上正本證明與原本無異。
如不服本判決，應於收受送達後10日內向本院提出上訴書狀。
中　　華　　民　　國　　96　　年　　3 　　月　　26　　日
 　　　　　　　　　　　       書記官　黃美玲
附錄本判決論罪之法條：
刑法第276條
因過失致人於死者，處 2 年以下有期徒刑、拘役或 2 千元以下
罰金。
從事業務之人，因業務上之過失犯前項之罪者，處 5 年以下有期
徒刑或拘役，得併科3 千元以下罰金。
